臺灣臺北地方法院刑事判決　　　　　　　 93年度易字第631號
公　訴　人　臺灣臺北地方法院檢察署檢察官
被　　　告　丁○○
　　　　　　乙○○
共　　　同
選任辯護人　胡智忠律師
　　　　　　鄭仁哲律師
　　　　　　楊明廣律師
上列被告等因偽造文書等案件，經檢察官提起公訴（九十二年度
偵字第一五三七○號），本院判決如下：
    主    文
丁○○連續明知為不實之事項，而使公務員登載於職務上所掌之
公文書，足以生損害於公眾及他人，處有期徒刑伍月，如易科罰
金，以百元折算壹日。
乙○○被訴使公務員登載不實罪部分無罪。
丁○○、乙○○被訴損害債權罪部分公訴不受理。
    犯罪事實
一、丁○○於民國八十六年初因為正豐化學股份有限公司（下稱
    正豐公司）向丙○借款新台幣（下同）二億元之債務擔任連
    帶保證人，於八十六年二月十四日開立二億元本票一紙與丙○，並將其與其妻乙○○所有如附表編號一至九所示土地暨
    建物之所有權狀交付與林維堯律師保管，丁○○復於八十六
    年五月十日，將乙○○所有如附表編號十、十一所示土地暨
    建物之所有權狀交由甲○○代書代為辦理設定抵押權予丙○
    之業務，而由甲○○保管，丁○○明知已將如附表所示土地
    暨建物所有權狀以擔保上開二億元之連帶保證債務之意思交
    付予林維堯及甲○○保管，該等所有權狀均未遺失，竟基於
    使公務員登載不實之概括犯意，於八十九年十一月六日，委
    由不知情之吳秋榮代書以丁○○及乙○○名義書寫如附表所
    示土地暨建物所有權狀於八十八年十月二十日不慎遺失等不
    實內容之切結書二紙，並委由不知情之吳秋榮代書持以向台
    北市建成地政事務所申請補發前開土地及建物之所有權狀，
    使該地政事務所承辦之不知情之公務員連續在八十九年十一
    月七日及同年月九日將該不實事項登載於職務上所掌之北市
    建地一字第八九六一八九八二○○號及北市建地一字第八九
    六一九○八四○○號二份公告公文書上，足以生損害於地政
    機關對地政管理之正確性及丙○。
二、案經丙○訴由台灣台北地方法院檢察署檢察官偵查起訴。
    理    由
壹、有罪部分：
一、訊據被告丁○○固承認其有於八十六年初為正豐公司向丙○
    借款二億元之債務擔任連帶保證人，並開立二億元本票一紙
    予丙○及交付如附表所示之土地暨建物所有權狀予林維堯律
    師及甲○○代書以為擔保，嗣於八十九年十一月六日，委由
    吳秋榮出具如附表之權狀於八十八年十月二十日不慎遺失內
    容之切結書二紙，持以向台北市建成地政事務所申請補發前
    開土地及建物之所有權狀之事實，惟否認有何使公務員登載
    不實之犯行，辯稱：因為時間已久，在這期間我的職務有調
    動，東西也有搬動，在我找不到權狀時，也有問甲○○權狀
    是否在他那邊，甲○○說他找找看，後來找不到，所以我才
    去申請補發的云云。其選任辯護人辯護意旨略以：被告丁○○主觀上並無損害告訴人丙○之認識及計畫，無須謊報權狀
    遺失，僅為降低如附表所示土地暨建物上設定貸款額與利率
    之目的，又不確定權狀何在，才向地政機關聲請補發，故被
    告丁○○並無使公務員登載不實之主觀犯意等語。
  (一)茲就本院認定被告丁○○有本件犯行之證據分述如下：
  1.被告丁○○之供述：
    此為被告丁○○於九十二年五月六日檢察官訊問時所為之供
    述，而被告丁○○對於該次供述係出於自由意志，具有任意
    性一情並不爭執，且在表面上亦與事實相符，依刑事訴訟法
    第一百五十六條第一項之規定，被告丁○○之上開供述具有
    證據能力。
  2.證人林維堯及甲○○之證述：
    證人林維堯及甲○○分別於九十二年五月六日及同年月十六
    日接受檢察官訊問時所為之證述，均為被告以外之人於審判
    外之言詞陳述，依刑事訴訟法第一百五十九條第一項之規定
    ，前開陳述原則上均不具證據能力；惟被告丁○○及其選任
    辯護人、檢察官已於本院九十三年十二月十六日審理時表示
    同意證人林維堯及甲○○上開證述作為證據（見本院當日審
    判筆錄），而證人林維堯及甲○○證述之內容係為證明被告
    丁○○確實有交付如附表所示之土地暨建物所有權狀供作上
    開二億元之連帶保證債務擔保，且在八十九年十一月十六日
    以上開權狀遺失為由申請補發前，並未向其二人詢問上開權
    狀下落之重要事項，且上開證述作成時均無任何不適當之情
    況，依刑事訴訟法第一百五十九條之五第一項之規定，證人
    林維堯及甲○○所為上開證述均具有證據能力。
  3.切結書二份（偵字卷第九四、九七頁參照）：
    此二份切結書為被告丁○○委由不知情之吳秋榮代書為其及
    乙○○書立，用以表示如附表所示土地暨建物所有權狀於八
    十八年十月二十日遺失之證明，非屬傳聞證據，該二紙切結
    書即具有證據能力。
  4.台北市建成地政事務所九十三年二月二十三日北市建地字第
    ○九三三○二二九八○○號函檢送八十九年十一月七日北市
    建地一字第八九六一八九八二○○號及八十九年十一月九日
    北市建地一字第八九六一九○八四○○號公告二份（偵字卷
    第九一頁至第九七頁參照）：
    此為台北市建成地政事務所之公務員先後於八十九年十一月
    七日及同年月九日依據被告丁○○及乙○○於八十九年十一
    月六日出具之切結書而為其二人所有如附表所示之土地暨建
    物所有權狀遺失之公告二份，此為被告以外之人於審判外之
    書面陳述，依刑事訴訟法第一百五十九條第一項之規定，前
    開書面陳述原則上均不具證據能力；惟此二份公告為地政事
    務所之公務人員，依權利人之聲請所為之例行性填載，且係
    處於經常可受公開檢查狀態下之文書，填載若有錯誤，亦得
    隨時以書狀聲請更正，應屬刑事訴訟法第一百五十九條之四
    第一款由公務員職務上所製作之證明文書，該二份公告均具
    有證據能力。
  5.面額二億元之本票一紙（他字卷第十一頁參照）：
    此張本票係被告丁○○於八十六年二月十四日為正豐公司向
    丙○借款二億元之債務擔任連帶保證人所開立，用以擔保上
    開債務，非屬傳聞證據，故此紙本票具有證據能力。
  (二)茲依右開本院認定有證據能力之證據，認定事實如下：
  1.丁○○於八十六年初因為正豐公司向丙○借款二億元之債務
    擔任連帶保證人，於八十六年二月十四日開立二億元本票一
    紙與丙○，並將其與其妻乙○○所有如附表編號一至九所示
    土地暨建物之所有權狀交付與林維堯律師保管，丁○○復於
    八十六年五月十日，將乙○○所有如附表編號十、十一所示
    土地暨建物之所有權狀交由甲○○代書代為辦理設定抵押權
    予丙○之業務，而由甲○○保管，以如附表所示土地暨建物
    所有權狀擔保上開二億元之連帶保證債務，嗣於八十九年十
    一月六日，委由吳秋榮代書代理其及乙○○書寫如附表之權
    狀於八十八年十月二十日不慎遺失之切結書二紙，並由吳秋
    榮代書持以向台北市建成地政事務所申請補發前開土地及建
    物之所有權狀之事實，為被告丁○○所是認，並經證人林維
    堯、甲○○證述明確，並有本票一紙、切結書二份及上開台
    北市建成地政事務所函檢送公告二份在卷可稽。
  (二)本件之爭點乃在於被告丁○○主觀上是否有明知如附表所示
    之土地暨建物所有權狀並未遺失，仍出具內容不實之切結書
    ，向地政事務所申請補發，而使公務員將上開不實事項登載
    於所掌之公文書上之犯意？
  1.證人林維堯於九十二年五月六日檢察官偵訊時證稱：丙○會
    借錢給正豐公司是因為被告丁○○介紹的，所以正豐公司一
    退票，丙○就要求被告丁○○擔任連帶保證人，到我事務所
    簽協議書，當時丙○要求被告丁○○提供擔保設定抵押，但
    因被告丁○○表示他的土地、建物都已經設定抵押，但尚有
    殘值，所以才提出如附表編號一至九所示土地及建物所有權
    狀共九張，交由我保管，我曾對被告丁○○表示權狀在我保
    管中，為何還去申辦遺失，但被告丁○○表示說這對丙○沒
    有影響等語（他字卷第九四頁反面至及第九五頁正面訊問筆
    錄參照）；又證人甲○○於九十二年五月十六日檢察官偵訊
    時證稱：如附表編號十、十一所示土地暨建物所有權狀是被
    告丁○○於八十六年五月十日親自交給我去設定抵押，之後
    被告丁○○也都沒有再拿回去，八十八年間被告丁○○並沒
    有問我權狀是否在我這裡，直到丙○告訴我，我去查證後，
    才知道被告丁○○去申請補發權狀等語（他字卷第一○一頁
    反面及第一○二頁正面訊問筆錄參照）。由上述證詞內容可
    知，被告丁○○於八十九年十一月十六日去申請補發如附表
    所示土地暨建物所有權狀前，並未向證人林維堯及甲○○二
    人詢問上開權狀下落之事，故被告丁○○辯稱：其於申請補
    發前曾向甲○○問過二、三次權狀是否由甲○○保管，甲○○向其答稱找不到云云，顯屬事後卸責之詞，不足採信。
  2.雖被告丁○○一再辯稱：因為時間已久，且此期間曾有職務
    調動，我一時找不到權狀，以為權狀在因職務調動搬遷物品
    時遺失，才會去辦理遺失補發，而且因為銀行貸款利率下降
    ，為了將如附表所示土地暨建物上之貸款轉貸至利率較低之
    銀行，方去辦理補發云云。惟查，被告丁○○將如附表所示
    土地暨所有權狀交付予林維堯及甲○○之目的，係為連帶擔
    保正豐公司對丙○之二億元債務，被告丁○○亦因此簽發一
    紙面額二億元之本票予丙○，已如前述，其對於金額如此龐
    大之連帶保證債務，必定記憶深刻，豈有可能將其用供擔保
    之土地暨建物所有權狀而交付他人保管之事完全遺忘？況被
    告丁○○既對於該等土地暨建物上所設定之抵押貸款利息變
    動分毫必較，顯見其對於其財產小心保管，時時注意，遑論
    其對於該等十一份土地暨建物所有權狀交付他人供作擔保竟
    全無印象？是被告丁○○所為誤以為該等所有權狀遺失云云
    之辯解，實與常情相違，不足採信。
  3.綜上所述，被告丁○○確實明知如附表所示土地暨建物所有
    權狀分別交付予林維堯及甲○○二人，以供作其對丙○所負
    二億元連帶債務之擔保，並未遺失，詎其竟於八十九年十一
    月六日，委由不知情之吳秋榮代書以其及乙○○名義書寫如
    附表所示土地暨建物所有權狀於八十八年十月二十日不慎遺
    失等不實內容之切結書二紙，並委由不知情之吳秋榮代書持
    以向台北市建成地政事務所申請補發前開土地及建物之所有
    權狀，使該地政事務所承辦之不知情之公務員連續將該不實
    事項登載於職務上所掌之二份公告公文書上，足以生損害於
    地政機關對地政管理之正確性及丙○之行為，本件事證明確
    ，被告丁○○之使公務員登載不實犯行明確。
二、核被告丁○○所為，係犯刑法第二百十四條之使公務員登載
    不實罪。其利用不知情之吳秋榮為之，係間接正犯。被告丁○○先後二次使公務員登載不實之犯行，時間緊接，方法相
    同，觸犯構成要件相同之罪，顯係基於概括犯意為之，為連
    續犯，依刑法第五十六條之規定，以一罪論，並加重其刑。
    爰審酌被告丁○○之品行、智識程度，及其犯罪之動機、目
    的、手段，其犯罪後仍無悔意等一切情狀，本院認全程到庭
    實行公訴之檢察官於本院審理時，對被告丁○○具體求處有
    期徒刑七月，稍嫌過重，且與被告丁○○之犯行不相當，本
    院認對被告丁○○判處有期徒刑五月，即與被告丁○○本件
    之犯行相當，爰量處如主文所示之刑，並諭知易科罰金之折
    算標準。
貳、無罪部分：
一、公訴意旨略以：被告丁○○及被告乙○○二人係夫妻關係，
    乙○○明知其所有如附表所示土地暨建物之所有權狀，已因
    被告丁○○前開為正豐公司任連帶保證人一事，而由丁○○
    交付與林維堯律師保管，其中乙○○所有之台北市○○區○○段三小段一九九地號及台北市○○路七號建物更因由甲○○代書代為辦理設定抵押權予丙○之業務，而由甲○○保管
    ，並未遺失，竟於八十九年十一月六日，出具權狀不慎於八
    十八年十月二十日不慎遺失等不實內容之切結書，再委由吳
    秋榮持以向台北市建成地政事務所申請補發前開土地及建物
    之所有權狀，使該地政事務所承辦之不知情之公務員將該不
    實事項登載於職務上所掌之公文書，足以生損害於地政機關
    對地政管理之正確性及丙○等語。因認被告乙○○涉犯刑法
    第二百十四條之使公務員登載不實罪嫌。
二、按犯罪事實應依證據認定之，無證據不得認定其犯罪事實。
    又不能證明被告犯罪者，應諭知無罪之判決，刑事訴訟法第
    一百五十四條第二項、第三百零一條第一項分別定有明文。
    又事實之認定，應憑證據，如未能發現相當證據，或證據不
    足以證明，自不能以推測或擬制之方法，為裁判基礎（最高
    法院四十年台上字第八六號判例參照）；且認定犯罪事實所
    憑之證據，雖不以直接證據為限，間接證據亦包括在內，然
    而無論直接證據或間接證據，其為訴訟上之證明，須於通常
    一般之人均不致有所懷疑，而得確信其為真實之程度者，始
    得據為有罪之認定，倘其證明尚未達到此一程度，而有合理
    之懷疑存在而無從使事實審法院得有罪之確信時，即應由法
    院為諭知被告無罪之判決（最高法院七十六年台上字第四九
    八六號判例參照）。
三、公訴人認被告乙○○涉犯使公務員登載不實罪嫌，無非以被
    告乙○○及丁○○之供述、切結書二紙及協議書一份（他字
    卷第一三○頁參照）資為論據。
四、訊據被告乙○○堅詞否認有何使公務員登載不實之犯行，辯
    稱：家中的財務均由丁○○處理，我不知道申請補發權狀的
    事情等語。
五、本件檢察官主張之證據如左列所示，各該證據是否具有證據
    能力，應先分述之：
  (一)被告丁○○之供述及切結書二紙之證據能力均如前壹、一、
    (一)之1.及3.所述。
  (二)被告乙○○之供述：
    此為被告乙○○於九十二年五月六日檢察官訊問時所為之供
    述，而被告乙○○對於該次供述係出於自由意志，具有任意
    性一情並不爭執，且表面上亦與事實相符，依刑事訴訟法第
    一百五十六條第一項之規定，被告乙○○之上開供述具有證
    據能力。
  (三)協議書一份：
    該協議書係被告丁○○及被告乙○○與丙○所簽立，並由林
    維堯律師見證，非屬傳聞證據，且被告乙○○及其選任辯護
    人、檢察官於本院九十三年十二月十六日審理時均表示同意
    作為證據使用，故該協議書具有證據能力。
六、茲依右開本院認定有證據能力之證據，認定事實如左：
  (一)查如附表所示之土地暨建物所有權狀係被告丁○○為提供擔
    保對丙○所負二億元之連帶保證債務而交予林維堯及甲○○
    保管，嗣於八十九年十一月六日，被告丁○○委由不知情之
    吳秋榮代書以被告丁○○及被告乙○○名義書寫如附表所示
    土地暨建物所有權狀於八十八年十月二十日不慎遺失等不實
    內容之切結書二紙，並由不知情之吳秋榮代書持以向臺北市
    建成地政事務所申請補發前開土地及建物之所有權狀之事實
    ，已如前開壹、所述。
  (二)本件之爭點乃在於被告乙○○與被告丁○○之間就上開使公
    務員登載不實之犯行有無主觀上犯意之聯絡？
  1.被告丁○○於本院九十三年十二月十六日審理時供稱：有關
    家中財產處理的事情，都是我在管理的，我太太並沒有管理
    這些事情，而且如附表所示之土地暨建物所有權狀交給何人
    的問題，我當時也沒有向我太太說明得很詳細等語（本院當
    日審判筆錄參照），又其前於九十二年五月六日檢察官訊問
    時供稱：我們家的權狀都是我在保管，我太太確實都不知情
    等語（他字卷第九六頁反面訊問筆錄參照）。顯見被告乙○○並未負責處理家中財務，亦未負責保管如附表所示土地暨
    建物所有權狀，所有之權狀均由被告丁○○保管，則被告乙○○主觀上對於如附表所示土地暨建物所有權狀存否及有無
    申請遺失補發等情並不知悉，其與被告丁○○間並無主觀上
    犯意聯絡甚明。
  2.而檢察官雖以被告乙○○有於協議書上簽署同意擔任連帶保
    證人一情，用以認定被告乙○○與丁○○間就使公務員登載
    不實之犯行間有主觀上犯意之聯絡。惟查，由該紙協議書內
    容觀之，其中第六點前段提及：由被告丁○○應於訂立本協
    議書之同時由被告丁○○及被告乙○○共同簽開金額為二億
    元之本票交付丙○等語，然查，八十六年二月十四日僅有被
    告丁○○單獨簽立一紙金額二億元之本票予丙○，有本票一
    紙在卷可證，顯然該紙協議書之內容並未確實執行，則該紙
    協議書是否確實為丙○與被告丁○○雙方同意簽立之協議書
    ？抑或如被告丁○○所辯稱之僅為草稿？尚非無疑；又該協
    議書第六點後段提及：被告丁○○並願提供其配偶乙○○名
    義如附表六所示不動產為丙○設定金額為一億元之抵押權作
    為擔保等語，然該協議書並無附表六內容之記載，則該等協
    議內容究竟為何，無從得知，則被告乙○○是否有與丙○成
    立該等協議，實有疑義；參以證人林維堯於九十二年五月六
    日檢察官偵訊時證述丙○係要求被告丁○○為連帶保證人，
    方在其事務所簽協議書等情，並未提及被告乙○○亦有前往
    其事務所簽訂協議書之情，益證被告乙○○並未簽與丙○簽
    訂協議書至明，故尚無從自該紙協議書據以推論被告乙○○
    有連帶擔保上開二億元債務之事實，更無從推知被告乙○○
    知悉該二億元連帶保證債務及以如附表所示土地暨建物所有
    權狀供作擔保等情。
  3.綜上所述，可知被告乙○○對於被告丁○○對丙○負有二億
    元之連帶保證債務及提供如附表所示土地暨建物所有權狀以
    供擔保等事均不知情，且其主觀上對於如附表所示土地暨建
    物所有權狀存否及有無申請遺失補發等情並不知情，復無積
    極證據足以認定被告乙○○與被告丁○○之間就使公務員登
    載不實之犯行間有何主觀犯意聯絡，是以被告乙○○並無使
    公務員登載不實之犯行。
七、綜上所述，本件並無積極證據足以證明被告乙○○有本件使
    公務員登載不實之犯行，此外，復查無其他積極證據證明被
    告乙○○有本件使公務員登載不實之犯行，揆諸前開說明，
    既不能證明被告乙○○犯罪，應為被告乙○○無罪之諭知。
、不受理部分：
一、公訴意旨略以：被告丁○○、被告乙○○二人係夫妻關係，
    且丁○○前因為正豐公司向丙○借款之二億元擔任連帶保證
    人，並開立二億元本票一紙與丙○，而丁○○、乙○○明知
    丙○已於八十七年六月九日就上開本票取得本票強制執行名
    義，竟基於意圖損害債權人丙○之犯意聯絡，於將受強制執
    行之際，由丁○○於八十八年十月二十七日，將其所有尚有
    殘值之台北市○○路○○段三八六之九、三九一、四一五、
    四二四、四三九、四四０地號土地及其上建物即台北市○○
    區○○路四段一五一巷三七號十樓之一所有權全部暨同所三
    七、九號等地下二、三樓（下稱上開仁愛路房地）所有權持
    份一二四三九日００分之五五六八一號原權利範圍，以夫妻
    贈與之方式，移轉所有權登記予乙○○，而為隱匿丁○○財
    產之行為，足以生損害於丙○之債權等語。因認被告丁○○
    及乙○○涉犯刑法第三百五十六條毀損債權罪嫌。
二、按告訴乃論之罪，其告訴應自得為告訴之人知悉犯人之時起
    ，於六個月內為之，又其告訴已逾告訴期間者，應諭知不受
    理之判決，刑事訴訟法第二百三十七條第一項、第三百零三
    條第三款定有明文。
三、查本件告訴人丙○告訴被告丁○○及乙○○毀損債權案件，
    起訴書認係犯刑法第三百五十六條之罪，依同法第三百五十
    七條之規定，須告訴乃論。查本件告訴人丙○於九十一年八
    月二日即已知悉被告丁○○及乙○○有本件毀損債權之行為
    ，惟其遲至九十二年四月三日方提出本件告訴，此有台北郵
    局存證信函第一二○一七號（本院卷參照）及刑事告訴狀（
    他字卷第一頁參照）各一份在卷可稽，是告訴人丙○提出本
    件告訴之時已逾六個月之告訴期間，依照上開說明，本件爰
    不經言詞辯論，逕為諭知不受理之判決。
據上論斷，應依刑事訴訟法第二百九十九條第一項前段、第三百
零一條第一項、第三百零三條第三款、第三百零七條，刑法第五
十六條、第二百十四條、第四十一條第一項前段，罰金罰鍰提高
標準條例第一條前段、第二條，判決如主文。
本案經檢察官游儒倡到庭執行職務。
中　　華　　民　　國　　94　　年　　1 　　月　　19　　日
　　　　　　　　　刑事第九庭審判長法　官　林怡秀
                                  法  官  葉珊谷
                                  法  官  陳芃宇
以上正本證明與原本無異。
如不服本判決，應於判決送達後10日內，向本院提出上訴狀。
   　　　　　　　　　　　　　　　 書記官　林義盛
中　　華　　民　　國　　94　　年　　1 　　月　　19　　日
附錄本案論罪科刑法條全文：
中華民國刑法第二百十四條
（使公務員登載不實罪）
明知為不實之事項，而使公務員登載於職務上所掌之公文書，足
以生損害於公眾或他人者，處三年以下有期徒刑、拘役或五百元
以下罰金。
附表
~G2x0.5H20T29L10
 ┌──┬──┬──────────┬──────┬─────────┬─────────┬───┐
 │編號│類別│  土  地  標  示    │  建 號 別  │ 原保管權狀字號   │ 補發後權狀字號   │ 備註 │
 │    │    ├──────────┼──────┼─────────┼─────────┤      │
 │    │    │  建  物  門  牌    │  持 分 別  │（原所有權人名義）│（原所有權人名義）│      │
 ├──┼──┼──────────┼──────┼─────────┼─────────┼───┤
 │ 1  │土地│台北市○○區○○段  │36383/100000│82北建字第015916號│89北建字第017843號│      │
 │    │    │三小段199地號       │            │（丁○○名義）    │（丁○○名義）    │      │
 ├──┼──┼──────────┼──────┼─────────┼─────────┼───┤
 │ 2  │建物│台北市○○路7號12樓 │   865      │82北建字第015084號│89北建字第013349號│      │
 │    │    │                    │            │（丁○○名義）    │（丁○○名義）    │      │
 ├──┼──┼──────────┼──────┼─────────┼─────────┼───┤
 │ 3  │建物│台北市○○路7號13樓 │   866      │81北建字第005706號│89北建字第013350號│      │
 │    │    │                    │            │（丁○○名義）    │（丁○○名義）    │      │
 ├──┼──┼──────────┼──────┼─────────┼─────────┼───┤
 │ 4  │建物│台北市○○路7號14樓 │   867      │81北建字第005707號│89北建字第013351號│      │
 │    │    │                    │            │（丁○○名義）    │（丁○○名義）    │      │
 ├──┼──┼──────────┼──────┼─────────┼─────────┼───┤
 │ 5  │建物│台北市○○路7號15樓 │   868      │81北建字第005708號│89北建字第013352號│      │
 │    │    │                    │            │（丁○○名義）    │（丁○○名義）    │      │
 ├──┼──┼──────────┼──────┼─────────┼─────────┼───┤
 │ 6  │建物│台北市○○路7號     │   855      │81北建字第006989號│89北建字第013187號│      │
 │    │    │地下1樓             │            │（乙○○名義）    │（乙○○名義）    │      │
 ├──┼──┼──────────┼──────┼─────────┼─────────┼───┤
 │ 7  │建物│台北市○○路7號8樓  │   861      │82北建字第014922號│89北建字第013189號│      │
 │    │    │                    │            │（乙○○名義）    │（乙○○名義）    │      │
 ├──┼──┼──────────┼──────┼─────────┼─────────┼───┤
 │ 8  │建物│台北市○○路7號9樓  │   862      │81北建字第005299號│89北建字第013190號│      │
 │    │    │                    │            │（乙○○名義）    │（乙○○名義）    │      │
 ├──┼──┼──────────┼──────┼─────────┼─────────┼───┤
 │ 9  │建物│台北市○○路7號10樓 │   863      │81北建字第005300號│89北建字第013191號│      │
 │    │    │                    │            │（乙○○名義）    │（乙○○名義）    │      │
 ├──┼──┼──────────┼──────┼─────────┼─────────┼───┤
 │ 10 │建物│台北市○○區○○段  │26291/100000│83北建字第002062號│89北建字第017717號│設定抵│
 │    │    │三小段199地號       │            │（乙○○名義）    │（乙○○名義）    │押權  │
 ├──┼──┼──────────┼──────┼─────────┼─────────┼───┤
 │ 11 │建物│台北市○○路7號     │   856      │83北建字第002698號│89北建字第013188號│設定抵│
 │    │    │                    │            │（乙○○名義）    │（乙○○名義）    │押權  │
 └──┴──┴──────────┴──────┴─────────┴─────────┴───┘
